【裁判字號】    99,審訴,421
【裁判日期】    990716
【裁判案由】    違反毒品危害防制條例
【裁判全文】
臺灣新竹地方法院宣示判決筆錄         99年度審訴字第421號
公  訴  人  臺灣新竹地方法院檢察署檢察官
被      告  乙○○
指定辯護人  本院公設辯護人  甲○○
上列被告因違反毒品危害防制條例一案，經檢察官提起公訴（99
年度毒偵字第828 號）後，聲請本院改依協商程序而為判決，於
中華民國99年7 月16日下午4 時在本院刑事第十一法庭宣示判決
，出席職員如下：
                                    審判長法  官  馮俊郎
                                          書記官  蕭汝芳
                                          通  譯  楊德光
法官起立朗讀判決主文、犯罪事實要旨、處罰條文，及告以上訴
限制、期間並提出上訴狀之法院，且諭知記載其內容：
一、主  文：
    乙○○施用第一級毒品，累犯，處有期徒刑玖月。
二、犯罪事實要旨：
（一）乙○○前曾於民國96年7 月間，因竊盜案件，經本院於
      96年7 月27日，以96年度易字第455 號判決，分別判處有
      期徒刑6 月、7 月、1 年1 月，並經定應執行刑為有期徒
      刑1 年10月，嗣於96年7 月27日確定；又於96年9 月間
      ，因違反毒品危害防制條例案件，經本院於96年11月19日
      ，以96年度訴字第699 號判決，分別判處有期徒刑8 月、
      5 月，並經定應執行刑為有期徒刑1 年，嗣於96年12月7
      日確定，上開、案件之罪並經定應執行刑為有期徒刑
      2 年10月確定，於96年8 月30日入監執行，並於99年3 月
      1 日縮刑期滿執行完畢。
（二）乙○○前於88年1 月間，因施用毒品案件，經本院於88年
      1 月11日，以88年度毒聲字第40號裁定送觀察、勒戒後，
      認無繼續施用毒品傾向，經臺灣新竹地方法院檢察署檢察
      官於88年1 月27日以88年度偵字第634 號為不起訴處分確
      定。
（三）乙○○不知警惕，又於89年5 月間，因施用毒品案件，經
      本院以89年度毒聲字第2004號裁定送勒戒處所觀察、勒戒
      後，因認有繼續施用毒品之傾向，再經本院以89年度毒聲
      字第2748號裁定令入戒治處所施以強制戒治1 年，於90年
      1 月11日入所執行，嗣因強制戒治執行屆滿3 月後經評定
      為合格已無繼續戒治必要，再由本院以90年度毒聲字第91
      7 號裁定停止戒治，於90年6 月22日因停止其處分之出監
      ，所餘戒治期間付保護管束，旋其停止戒治所餘戒治期間
      於90年11月6 日屆滿，因期滿未經撤銷，視為強制戒治期
      滿執行完畢；同時其本次非法施用第二級毒品犯行，亦經
      本院於89年12月21日，以89年度竹北簡字第379 號判決，
      判處有期徒刑6 月，嗣於90年1 月29日確定，復與他罪定
      應執行刑為有期徒刑8 月確定，及與他罪接續執行，於90
      年6 月22日入監執行，並於91年7 月31日縮刑期滿執行完
      畢。
（四）乙○○竟不知警惕，又於93年1 月間，因施用第二級毒品
      案件，經本院於93年3 月30日，以93年度易字第55號判決
      ，判處有期徒刑6 月，嗣於93年4 月30日確定，復與他罪
      定應執行刑為有期徒刑1 年1 月確定，及與他罪接續執行
      ，於93年11月13日入監執行，並於96年1 月24日假釋出監
      ，餘付保護管束，惟嗣後經撤銷假釋，而須執行殘刑2 月
      ，然因減刑條例之施行而減刑後，認無殘刑須執行，而於
      96年8 月28日經檢察官命令不執行殘刑而執行完畢。
（五）乙○○仍不知警惕，又於93年9 月間，因施用第二級毒品
      案件，經本院於93年12月31日，以93年度易字第661 號判
      決，判處有期徒刑8 月，嗣於94年1 月17日確定，復與他
      罪定應執行刑為有期徒刑1 年7 月確定，及與他罪接續執
      行，於93年11月13日入監執行，並於96年1 月24日假釋出
      監，餘付保護管束，惟嗣後經撤銷假釋，而須執行殘刑2
      月，然因減刑條例之施行而減刑後，認無殘刑須執行，而
      於96年8 月28日經檢察官命令不執行殘刑而執行完畢。
（六）乙○○不知悔改，又於96年9 月間，因施用第一級、第二
      級毒品案件，經本院於96年11月19日，以96年度訴字第69
      9 號判決，分別判處有期徒刑8 月、5 月，並經定應執行
      刑為有期徒刑1 年，嗣於96年12月7 日確定，其執行情形
      詳如前述（一）部分。
（七）乙○○竟不知悔改，於前開強制戒治處分執行完畢釋放後
      ，「5 年內再犯」施用毒品案件，並經法院判處罪刑確定
      後，復基於施用第一級毒品海洛因的犯罪意思，於99年3
      月13日晚上某時許，在新竹市○○街的租屋處，以將海洛
      因粉末摻入香煙內，再點火吸煙之方式，施用第一級毒品
      海洛因1 次。嗣於99年3 月14日上午10時許，在新竹市○
      ○路54號前，因另案經警依法拘提到案，經警徵得其同意
      採集其尿液送驗結果，呈嗎啡、可待因陽性反應，始悉上
      情。
三、處罰條文：
    毒品危害防制條例第10條第1 項，刑法第11條前段、第47條
    第1 項。
四、協商判決除有刑事訴訟法第455 條之4 第1 項第1 款於本訊
    問程序終結前，被告撤銷協商合意或檢察官撤回協商聲請者
    ；第2 款被告協商之意思非出於自由意志者；第4 款被告所
    犯之罪非第455 條之2 第1 項所定得以協商判決者；第6 款
    被告有其他較重之裁判上一罪之犯罪事實者；第7 款法院認
    應諭知免刑或免訴、不受理者情形之一，及違反同條第2 項
    「法院應於協商合意範圍內為判決；法院為協商判決所科之
    刑，以宣告緩刑或2 年以下有期徒刑、拘役或罰金為限」之
    規定者外，檢察官與被告均不得上訴。
五、如有前項得上訴之情形，得自收受宣示判決筆錄送達之日起
    10日內，向本院提出上訴書狀，上訴於第二審法院。
中    華    民    國    99    年    7     月    16    日
                    刑事第九庭書  記  官      蕭汝芳
                              審判長法官      馮俊郎
以上筆錄正本係照原本作成。
中    華    民    國    99    年    7     月    16    日
                              書  記  官      王思穎
附錄本案處罰實體法條全文：
毒品危害防制條例第10條第1 項：
施用第一級毒品者，處6 月以上5 年以下有期徒刑。

司法院資訊處製作；財團法人民間司法改革基金會備份。
